【裁判字號】    95,聲,970
【裁判日期】    950327
【裁判案由】    緊急處分
【裁判全文】
臺灣臺北地方法院民事裁定               95年度聲字第970號
聲  請  人  中日國際企業股份有限公司
法定代理人  甲○○
代  理  人  黃冠豪律師
            鄭惠蓉律師
            黃韻如律師
上列聲請人因公司重整事件，聲請緊急處分，本院裁定如下：
    主  文
一、自本裁定黏貼本院牌示處之日起九十日內，中日國際企業股
    份有限公司之債權人不得行使對於中日國際企業股份有限公
    司之債權（包括提示票據或其他行使債權行為）。
二、自本裁定黏貼本院牌示處之日起九十日內，中日國際企業股
    份有限公司除繼續營業所必要之履約行為及支付繼續營業所
    必要之費用外，對於所負債務不得履行。
三、自本裁定送達之日起九十日內，對於中日國際企業股份有限
    公司之破產、和解或強制執行程序，應予停止。
四、自本裁定黏貼本院牌示處之日起九十日內，中日國際企業股
    份有限公司記名式股票，禁止轉讓。
五、聲請人應將本裁定刊登於國內新聞紙全國版三日。
    理  由
一、聲請意旨略以：聲請人中日國際企業股份有限公司（下稱中
    日國際公司）目前登記資本額為3,031,664,070元，實收資
    本額為2,731,664,070元，為公開發行股票之公司，公司董
    事會並於95年3月16日決議向法院聲請重整。聲請人創立迄
    今已近45年，自設立以來即積極投入國內飼料加工市場，為
    台灣第一家以機器操作生產飼料之公司，在楊梅、官田、桃
    園等地設立畜牧場，飼養雞豬等禽畜，並在台北市家畜市場
    設立販賣機構，然近期受到禽流感影響，整體下游養雞產業
    及肉品銷售情況不佳，加以93年中大宗原料價格大漲，影響
    飼料銷售，因多項因素交互影響產生財物危機，其原因分析
    如下：1、禽流感影響產業進入慘澹經營時期。2原料價格上
    漲，3、銀行授信轉趨保守，影響營運資金調度。中日國際
    公司受前述原因之交互影響，為免公司財務問題影響公司之
    正常營運，遂於93年度與各往來債權金融機構進行協商，並
    透過獨立會計師監控本公司營運及財務狀況，建立起銀行團
    協商機制之互信基礎，或中日國際公司融資銀行對本公司營
    運均表示繼續支持。然中日國際公司之轉投資子公司--銘捷
    實業股份有限公司（下稱銘捷實業），與大中票券金融股份
    有限公司（下稱大中票券）之借款將於95年2月10日到期，
    大中票券要求中日國際公司履行背書保證契約，要求背書保
    證之金額為33,900,000元，遠已超過原背書保證金額24,400
    ,000 元，中日國際公司因受銀行團協商機制之限制，無法
    同意擴大背書保證金額，而遭大中票券於95年3月初聲請法
    院假扣押，目前台北地方法院已對中日國際公司發扣押命令
    ，禁止中日公司對往來之34家銀行收取存款債權或其他處分
    ，並禁止第三人對中日國際公司為清償，致中日國際公司遭
    凍結或抵銷債權金額總計約2,885萬元，嚴重影響中日國際
    公司資金調度及造成不少營業上之困擾，恐有營業之虞，且
    中日國際公司尚有資金缺口，非經重整保全程序無法解決，
    聲請裁定准如主文第一、二、三項所示等語。
二、按「法院為公司重整之裁定前，得因公司或利害關係人之聲
    請或依職權，以裁定為左列各款處分：一、公司財產之保全
    處分。二、公司業務之限制。三、公司履行債務及對公司行
    使債權之限制。四、公司破產、和解或強制執行等程序之停
    止。五、公司記名式股票轉讓之禁止。六、公司負責人，對
    於公司損害賠償責任之查定及其財產之保全處分。前項處分
    ，除法院准予重整外，其期間不得超過九十日，必要時，法
    院得由公司或利害關係人之聲請或依職權以裁定延長之；其
    延長期間不得超過九十日」公司法第287條第1項第2項定有
    明文。又非訟事件法第187條第1項規定：依公司法第287條
    第1項第2款、第3款及第5款所為處分，應黏貼法院公告處，
    自公告之日起發生效力；必要時，並得登載本公司所在地之
    新聞紙。而上開規定之規範目的，在於法院就重整之聲請應
    否准許，依同法第284條、第285條規定應先為必要之詢問及
    相當之調查，始能為准駁之裁定，法院倘不及時為各項必要
    之處分，而聽任利害關係人各謀對公司個別行使債權，致公
    司總財產減少，則聲請時尚有重整可能之公司，迄重整裁定
    時，可能因時移勢異而失其重整價值，將來重整計劃須就公
    司之全部財產加以統籌擬定，是裁定重整准駁前，自有先為
    上揭各種保全處分之必要。
三、經查，本件中日國際公司聲請公司重整案，由聲請人以公司
    名義向本院聲請公司重整在案，由本院95年度整字第1號受
    理；中日國際公司是否有重整之價值及可能，尚待相當之調
    查，始可決定。惟在重整裁定前，不為緊急處分，任由該公
    司之債權人行使權利或任由中日國際公司履行債務，將不能
    達成重整之目的；又為顧及中日國際公司企業之維持及達成
    公司更生之目的，於緊急處分期間內，中日國際公司就繼續
    營業所必要之履約行為及支付繼續營業所必要之費用，不在
    上開限制範圍。又破產宣告之裁定或和解決議如經確定，即
    無從開始重整程序，強制執行程序如已終結，亦足以影響公
    司之財務，從而，揆諸上揭說明，聲請人依公司法第287條
    第1項第3、4款之規定，聲請上開緊急處分，洵屬必要，應
    予准許。又聲請人雖未向本院聲請裁定公司記名式股票禁止
    轉讓，惟中日國際公司之記名式股票若得以繼續轉讓，任由
    公司董監事處分其持有股份超過半數，將致中日國際公司董
    監事依公司法規定當然解任，則重整程序恐難順利進行，準
    此，本院依職權就中日國際公司之記名式股票為禁止轉讓之
    裁定，附此敘明。
三、綜上所述，本院審酌前揭處分之期間定為九十日，及依公司
    法第287條第3、5款所為之處分，應黏貼法院牌示處，自牌
    示之日起發生效力等規定，爰准自本裁定黏貼本院牌示處之
    日起九十日內，中日國際公司之債權人不得行使對於中日國
    際公司之債權（包括提示票據或其他行使債權行為）。中日
    國際公司除繼續營業所必要之履約行為及支付繼續營業所必
    要之費用外，對於所負債務不得履行。並於上開期間內，中
    日國際公司之記名式股票，禁止轉讓。且自本裁定送達之日
    起九十日內，對於中日國際公司之破產、和解或強制執行程
    序，應予停止。又聲請人公司營業所雖設在台北市，然因其
    交易往來對象不限於台北市，可能發生債權債務關係之關係
    人遍及全國，本件公司重整之緊急處分將影響聲請人之債權
    人及債務人權益，故有必要依非訟事件法第187條第1項規定
    ，除將本裁定黏貼法院牌示處外，應由聲請人刊登於國內新
    聞紙全國版三日公告周知。
四、爰依非訟事件法第187條第1項、公司法第287條第1項第3款
    、第4款、第5款及同條第2項前段之規定，裁定如主文。
中    華    民    國    95    年    3     月    27    日
                  民事第二庭  法  官  吳淑惠
以上正本係照原本作成。
如對本裁定抗告須於裁定送達後10日內向本院提出抗告狀，並繳
納抗告費新臺幣1,000元
中    華    民    國    95    年    3     月    27    日
                              書記官  蔡凱如


司法院資訊處製作；財團法人民間司法改革基金會備份。
